

DELVINO IRWAN

081219201940 | delvinoirwan99@gmail.com

Perumahan Graha Kartika Pratama, Bojong Gede, Bogor, 16920.

Halo! Saya Vino, seorang design grafis dan juga marketing produk. Saya sudah 5 tahun bekerja di industri kosmetik dan saya suka mempelajari hal-hal baru serta dapat dengan cepat memahami dan menerapkan hal-hal itu. Saya memiliki beberapa pengalaman dalam mendevelop produk produk baru serta membuat desgin produk.

Work Experiences

Hotel Sun City - Jakarta Sep 2017 - May 2018

Kepala Gudang

- Membuat perencanaan pengadaan barang dan distribusinya
- Mengawasi dan mengontrol operasional gudang
- Melakukan order barang sesuai kebutuhan
- Mengawasi dan mengontrol semua barang yang masuk dan keluar sesuai dengan SOP
- Melakukan pengecekan pada barang yang diterima sesuai SOP
- Membuat perencanaan, pengawasan dan laporan pergudangan
- Memastikan ketersediaan barang sesuai dengan kebutuhan
- Melaporkan semua transaksi keluar masuk barang dari dan ke gudang

PT. Protea Nutri Cosmetindo - Depok

Jun 2018 - Aug 2022

Senior Marketing

- Merekap data dan dokumen dokumen
- Menjaring customer baru untuk maklon serta mendevelop produk kosmetik dan skin care
- Konsultasi produk dengan customer, diskusi & penawaran produk
- Menjalin hubungan baik dengan customer
- Mengembangkan strategi penjualan
- · Melakukan promosi dan branding
- Membuat deisgn labeling serta Inner Box kemasan produk
- Mendaftarkan legalitas produk ke BPOM
- Mendaftarkan merek ke DJKI

Education Level

SMK WIRA BUANA - Citayam	Jun 2014 - Jun 2017
SMP WIRA BUANA - Citayam	Jun 2011 - Jun 2014
SDN BOJONGGEDE 02 - Bojonggede	Jun 2005 - Jun 2011

Skills, Achievements & Other Experience

- Hard Skills: Mampu menggunakan software Adobe Photoshop dan Adobe Illustrator
- Hard Skills: Mampu mengoprasikan Microsoft Office (Ms.Word, Ms.Excel, Ms.Power Point
- Soft Skills: Dapat bekerja dalam tim maupun individu
- Soft Skills: Kemampuan Analisis, Komunikasi Efektif, Kreatif dan Inovatif